# 租赁房产折旧

提问人：小小伙伙儿儿 时间：2023-04-06 20:14:26
背景：公司向承租人租赁一处厂房，租赁期为 2021 年 4 月 1 日至 2024 年 3 月 31 日。公司租赁厂房后，对厂房开始进行装修，装修期限为 3 个月，即 2021 年 4 月 1 日至 2021 年 6 月 30 日问题： 2021 年 4 月 1 日至 2021 年 6 月 30 日的厂房折旧计入管理费用？还是可以计入在建工程—装修费，将来随同装修费一起结转至长期待摊费用—装修费？

回答人：chenyiwei
装修期间，使用权资产折旧可以计入在建工程—装修费，将来随同装修费一起结转至长期待摊费用——装修费。
即使装修期间免租，仍属于租赁期内，使用权资产仍需计提折旧。